# 房租收入与政府补助

提问人：夕阳无语 时间：2016-08-08 16:18:02
请教陈老师：
G政府招商引资，对入驻其科技园的企业给予房租补贴。A公司入驻时，与业主B公司(G政府下属国有企业)签订房租协议，A公司租用B公司办公楼6,000平米。其中，A公司实际仅需支付1,000平米的租金；另外5,000平米由B公司向政府申请补贴，补贴金额由政府直接汇入B公司。开票方面，B公司同时开具1,000平米及5,000平米的两张租金发票给A公司，发票抬头均为A公司。
请问，A公司应当确认6,000平米的全额租金费用，另外确认一笔5,000平米租金的补贴收入；还是按净额仅入账实际支付(现金流出)
的1,000平米租金。
谢谢。

回答人：chenyiwei
从你说的情况看，该政府补助具有明确的指向性，其受益人是A而不是B，故应在A的报表中同时确认租金费用和政府补助。

提问人：风梦轩 时间：2016-08-09 09:04:26
请问陈版是确认 6000 的租金费用吗？

回答人：chenyiwei
是。